【裁判字號】    99,訴,260
【裁判日期】    991129
【裁判案由】    侵權行為損害賠償
【裁判全文】
臺灣花蓮地方法院民事判決               99年度訴字第260號
原      告  正岡
被      告  孫苓華
上列被告因偽造文書案件，原告提起刑事附帶民事訴訟請求侵權
行為損害賠償，經本院刑事庭裁定（99年度附民字第29號）移送
前來，本院於99年11月9日言詞辯論終結，判決如下：
    主  文
被告應於更生日報第一版以高7點5公分、寬5公分之版面刊登「
本人孫苓華就自己於民國96年1 月間偽造花蓮第一信用合作社
正岡先生之印文用以偽造所得稅繳款證明乙事，甚感後悔，特此
表達歉意，並感謝正岡先生之原諒。」之道歉啟事壹日。
訴訟費用由被告負擔。
本判決得假執行。
    事實及理由
一、原告主張：被告孫苓華基於行使偽造公文書及行使偽造私文
    書之犯意，於民國96年1 月下旬某日於花蓮市○○路25號娜
    莎公司花蓮分處，剪取他人已繳款之93年度綜合所得稅核定
    稅額繳款書上收款人「花蓮第一信用合作社96118 正岡」
    印文，黏貼於劉玉嬌之93年度綜合所得稅核定稅額繳款書，
    並更改繳款期限、繳款金額後加以影印，以此方式偽造劉玉
    嬌已繳款之93年度綜合所得稅核定稅額繳款書影本及花蓮第
    一信用合作社已代收稅款之意思表示，並持之向劉玉嬌行使
    ，向劉玉嬌謊稱已代繳稅款，足生損害於原告名譽權及其工
    作發展。被告刑事案件部分，業經本院刑事庭以99年度訴字
    第197 號刑事判決判處罪刑在案。為此，原告爰依法請求被
    告賠償新臺幣300 萬元，嗣於99年11月9 日言詞辯論庭上變
    更聲明為：請求被告刊登內容如主文所示之道歉啟事於更生
    日報頭版1 天。
二、被告之陳述：對於原告變更後之聲明認諾，並同意依上述內
    容登報道歉。
三、原告主張之事實，已據其提出本院99年度訴字第197 號刑事
    判決為憑，而被告則認諾原告之請求，故應認原告之主張為
    真實。
四、按當事人於言詞辯論時為訴訟標的之捨棄或認諾者，應本於
    其捨棄或認諾為該當事人敗訴之判決；本於被告認諾所為之
    判決，法院應依職權宣告假執行，民事訴訟法第384 條、第
    389 條第1 項第1 款定有明文。從而，原告依侵權行為之法
    律關係請求如主文第一項所示，為有理由，應予准許，並依
    職權諭知得為假執行。
五、訴訟費用負擔之依據：民事訴訟法第78條。
中    華    民    國    99    年    11    月    29    日
                        臺灣花蓮地方法院民事庭
                                法  官  沈培錚
以上正本係照原本作成。
如不服本判決，應於送達後20日內，向本院提出上訴狀並表明上
訴理由，如於本判決宣示後送達前提起上訴者，應於判決送達後
20日內補提上訴理由書(須附繕本)。
如委任律師提起上訴者，應一併繳納上訴審裁判費。
中    華    民    國    99    年    11    月    29    日

                                書記官  胡旭玫

司法院資訊處製作；財團法人民間司法改革基金會備份。
